【裁判字號】    97,上易,121
【裁判日期】    970313
【裁判案由】    詐欺
【裁判全文】
臺灣高等法院刑事判決                 97年度上易字第121號
上  訴  人
即  被  告  乙○○
上列上訴人因詐欺案件，不服臺灣板橋地方法院96年度易字第
1855號，中華民國96年10月19日第一審判決（起訴案號：臺灣板
橋地方法院檢察署96年度偵字第11155號），提起上訴，本院判
決如下：
    主  文
上訴駁回。
    事實及理由
一、本案經本院審理結果，認第一審以上訴人即被告乙○○犯如
    原審「判決附表所示五次詐欺取財罪，累犯，各處如附表所
    示之刑，附表編號1至4所列之罪，均減為附表所載之刑，與
    附表編號5所列不應減刑之罪所處之刑，應執行有期徒刑壹
    年貳月。被訴起訴書附表編號6所示詐欺取財部分無罪。」
    。認事用法及量刑均無不當，應予維持，並引用第一審判決
    書記載之事實、證據及理由（如附件）。
二、被告上訴意旨雖略以：有三個人根本不是說我，我也不認識
    他們；我只承認有二個我有簽名的部分是我做的；他（周久
    源）說撞到我們，他沒有時間，就賠我們錢；根本不是我做
    的，在警察局他們就叫人來亂指認云云。
  (一)被告在原審已坦承：1.有於96年5月13日騎乘機車搭載甲○
    ○，在台北縣泰山鄉○○路地○道旁，與丙○○所駕車輛發
    生擦撞糾紛，並向車主索取1500元；2.有於96年2月間騎乘
    機車搭載「大頭仔」之成年男子，在台北縣泰山地區，與人
    所駕車輛發生擦撞糾紛，並向對方拿取1000元賠償等語（見
    原審卷第46頁）。
  (二)次查，證人楊炳耀、周久源、高勝梁、林春杏於偵查中向檢
    察官所為之陳述，查無顯有不可信之情況，依刑事訴訟法第
    159條之1第2項之規定，得為證據。再查：
    1.證人楊炳耀於檢察官偵查中具結證稱：（檢察官命當庭指
      認，問：當天詐欺的是否是庭上二人？）是乙○○假裝受
      傷，但確定不是甲○○，是另外一個人云云（見偵查卷第
      118頁）。
    2.證人周久源於檢察官偵查中具結證稱：（檢察官問：跟你
      發生車禍的是否是庭上二人？命當庭指認）是乙○○，另
      外一人不是甲○○，乙○○也簽一張收據等語（見偵查卷
      第118頁）。
    3.證人高勝梁於檢察官偵查中具結證稱：（檢察官問：被假
      車禍詐欺過？）有，就是庭上的乙○○，還有另外一個人
      ；（過程）如同警詢所述云云（見偵查卷第79頁）。
    4.證人林春杏於檢察官偵查中具結證稱：（檢察官問：跟你
      發生車禍的是否是庭上二人？命當庭指認）乙○○我確定
      ，但林我不確定，我有給陳1000元等語（見偵查卷第118
      頁）。
  (三)證人丙○○在原審具結證稱：（問：今年96年5月13日早上
    是否有發生車禍？）證人答那天我開車開到一半，就有人說
    我撞到他，當時我開EX-681 6自小客車行經泰山鄉○○路，
    就有一個人騎機車過來說我撞到他們，也不下來看一下，當
    時我就把車停到路邊，我下車跟著他往回走，到我剛經過的
    一個轉彎處，發現有一名三十歲出頭的男子坐在地上，那名
    男子抓著自己的腳踝，就說我撞到他們機車，他就趕快跳開
    ，所以扭到腳踝，坐在地上的男子叫我帶他去看醫生，當時
    我看那名男子沒有其他傷勢，而且腳踝也沒腫，我自己回想
    剛才經過這個地方也沒有撞到人或車子，但我還是想先帶他
    去看醫生，我就載著那名男子繞到泰山鄉○○路，看看有無
    醫院或診所，結果那名男子就請我給他錢，他要自己去看醫
    生，然後我和他就下車，另外一名騎機車男子本來一直跟在
    車後，也過來在我旁邊，結果我還沒給那名男子錢時，警察
    就上來了，把他們二人都抓起來；... （問：有無看過庭上
    被告乙○○？）他就是當時騎機車的男子云云（見原審卷第
    99 頁、第100頁）。
  (四)綜上所述，被告上訴意旨所辯，顯非屬實。其空言否認犯罪
    ，執前詞指摘原審判決不當，為無理由，應予駁回。
三、據上論結，應依刑事訴訟法第373條、第368條，判決如主文
    。
本案經檢察官陳玉珍到庭執行職務。
中    華    民    國    97    年    3     月    13    日
                  刑事第十庭    審判長法  官 楊炳禎
                                      法  官 李春地
                                      法  官 陳博志
以上正本證明與原本無異。
不得上訴。
                                      書記官 陳嘉文
中    華    民    國    97    年    3     月    17    日


司法院資訊處製作；財團法人民間司法改革基金會備份。
